臺灣臺中地方法院刑事判決
111年度交易字第1014號
公  訴  人  臺灣臺中地方檢察署檢察官
被      告  廖宗恩


上列被告因公共危險案件，經檢察官提起公訴（111年度偵字第2
0295號），被告於準備程序中就被訴事實為有罪之陳述，本院裁
定行簡式審判程序，判決如下：
    主    文
廖宗恩駕駛動力交通工具而吐氣所含酒精濃度達每公升零點二五
毫克以上，累犯，處有期徒刑陸月，併科罰金新臺幣參萬元，有
期徒刑如易科罰金，罰金如易服勞役，均以新臺幣壹仟元折算壹
日。
    犯罪事實
一、廖宗恩於民國111年4月6日20時許起至同日24時許止，在其
    臺中市○○區○○路00號12樓之1住處飲用威士忌酒後，雖經一
    夜休息，然其吐氣所含酒精濃度猶達每公升0.25毫克以上，
    竟不顧大眾通行之安全，基於酒後駕駛動力交通工具之犯意
    ，於翌（7）日10時20分許，駕駛車牌號碼000-0000號自用
    小客貨車上路。嗣於同日10時40分許，行經臺中市大里區大
    峰路與仁化路交岔路口時，因未繫安全帶為警攔查，發覺廖
    宗恩身上散發酒味，對之實施酒精濃度測試，測得其吐氣酒
    精濃度為每公升0.27毫克，始查獲上情。
二、案經臺中市政府警察局霧峰分局報請臺灣臺中地方檢察署檢
    察官偵查起訴。
    理    由
一、本案被告廖宗恩所犯為死刑、無期徒刑、最輕本刑為3年以
    上有期徒刑以外之罪，且非高等法院管轄第一審之案件，其
    於準備程序中就前揭被訴事實為有罪之陳述，經告知簡式審
    判程序之旨，並聽取其與公訴人之意見後，本院認無不得或
    不宜改依簡式審判程序進行之情事，依刑事訴訟法第273條
    之1第1項、第284條之1規定，裁定獨任進行簡式審判程序；
    且依刑事訴訟法第273條之2及第159條第2項規定，不適用傳
    聞法則有關限制證據能力之相關規定，合先敘明。
二、上開犯罪事實，業據被告於警詢、偵查、本院準備程序及審
    理中均坦承不諱（見偵卷第53至56頁、第85至86頁，本院卷
    第36頁、第41頁）；並有員警職務報告、酒精測定紀錄表、
    臺中市○○○○○○○○○道路○○○○○○○○○○○○○○號碼000-0000號公路
    監理電子闡門系統車籍查詢資料(車主：廖宗恩)等在卷可參
    （見偵卷第51頁、第63至65頁、第71頁），堪認被告上開任
    意性自白與事實相符，足堪採信。從而，本件事證明確，被
    告犯行洵堪認定，應依法論科。
三、按刑法第185條之3所謂「動力交通工具」，係指交通工具之
    推動係以電力或引擎動力等作用者而言，其所產生之動能，
    通常大於以人力或其他動物力之交通工具，若發生碰撞，容
    易造成極大之破壞，故立法者以法律規定於人體內酒精濃度
    達一定數值時，不得駕駛動力交通工具，以維護大眾安全。
    本案被告於酒後駕駛自用小客貨車上路，且吐氣所含酒精濃
    度為每公升0.27毫克。核被告所為，係犯刑法第185條之3第
    1項第1款之駕駛動力交通工具而吐氣所含酒精濃度達每公升
    0.25毫克以上罪。
四、被告前因不能安全駕駛致交通危險罪，經本院以109年度中
    交簡字第3040號判處有期徒刑6月，併科罰金新臺幣2萬元確
    定，所處有期徒刑部分於110年1月25日易科罰金執行完畢等
    情，有該判決及臺灣高等法院被告前案紀錄表在卷可考。被
    告於受徒刑執行完畢後，5年以內故意再犯本案有期徒刑以
    上之罪，為累犯，而檢察官於起訴書已載明被告上開構成累
    犯之事實，並請求依刑法第47條第1項規定，論以累犯並加
    重其刑，且提出被告刑案資料查註紀錄表及上開判決為證，
    堪認已就被告上開犯行構成累犯之事實有所主張，並盡實質
    舉證責任。本院審酌被告於受有期徒刑執行完畢後5年內，
    仍故意為本案犯罪，足見其對刑罰反應力薄弱，前所受科刑
    處分，尚不足使被告警惕，認依關於累犯之規定加重其刑，
    並無過苛之情，爰依刑法第47條第1項之規定加重其刑。　
五、爰以行為人之責任為基礎，審酌被告除前開構成累犯部分之
    犯行外，另有2次酒後駕車之前案紀錄，其猶不知謹慎，仍
    於前揭時、地飲用酒類後，雖經相當時間休息，然吐氣所含
    酒精濃度仍達每公升0.25毫克以上之情況下，貿然駕駛自用
    小客貨車上路，對一般往來公眾及駕駛人之生命、身體、財
    產及用路安全造成危險，法治觀念欠缺，嗣因未依規定使用
    安全帶，為警攔查查獲，幸未造成人身傷亡或財物損失之犯
    罪危害程度，復斟酌被告經測得之吐氣所含酒精濃度為每公
    升0.27毫克之醉態程度及犯後坦承犯行之態度，並衡及被告
    自陳之教育程度、工作、家庭生活狀況（見本院卷第42頁）
    等一切情狀，量處如主文所示之刑，併諭知易科罰金及易服
    勞役之折算標準，以示懲儆。
據上論斷，應依刑事訴訟法第273條之1第1項、第299條第1項前
段，刑法第185條之3第1項第1款、第47條第1項、第41條第1項前
段、第42條第3項前段，刑法施行法第1條之1第1項，判決如主文
。
本案經檢察官洪淑姿提起公訴，檢察官陳僑舫到庭執行職務。
中　　華　　民　　國　　111 　年　　 8　　月　　29　　日
                  刑事第十四庭  法　官　江健鋒
以上正本證明與原本無異。
如不服本判決，應於收受本判決後20日內向本院提出上訴書狀，
其未敘述上訴理由者，並得於提起上訴後20日內向本院補提理由
書狀（均須按他造當事人之人數附繕本）「切勿逕送上級法院」
。
                                書記官 呂偵光
中　　華　　民　　國　　111 　年　　 8　　月　　29　　日

附錄本案論罪科刑法條全文：
中華民國刑法第185條之3：
駕駛動力交通工具而有下列情形之一者，處3年以下有期徒刑，
得併科30萬元以下罰金：
一、吐氣所含酒精濃度達每公升零點二五毫克或血液中酒精濃度
    達百分之零點零五以上。
二、有前款以外之其他情事足認服用酒類或其他相類之物，致不
    能安全駕駛。
三、服用毒品、麻醉藥品或其他相類之物，致不能安全駕駛。
因而致人於死者，處3年以上10年以下有期徒刑，得併科200萬元
以下罰金；致重傷者，處1年以上7年以下有期徒刑，得併科100
萬元以下罰金。
曾犯本條或陸海空軍刑法第54條之罪，經有罪判決確定或經緩起
訴處分確定，於10年內再犯第1項之罪因而致人於死者，處無期
徒刑或5年以上有期徒刑，得併科300萬元以下罰金；致重傷者，
處3年以上10年以下有期徒刑，得併科200萬元以下罰金。